## Fal Ma-Ebyane (Irregular Verbs)

| **Somali**                                                                                  | **English**                                                                                     |
|----------------------------------------------------------------------------------------------|-------------------------------------------------------------------------------------------------|
| Marka la rogrogo **fal ma-ebyamaha** jirridda wuxuu iska beddeshaa horay, gadaal iyo dhex-daba. Fal ma-ebyadaha waxaa ka mid ah: imaw, dheh, oollow, aqood, ahaw, iwm. | When conjugating an **irregular verb**, its root changes in the beginning, middle as well as end. Irregular verbs include: imaw (*come*), dheh (*say*), oollow (*locate*), aqood (*know/recognize*), ahaw (*be*), etc. |
